【裁判字號】    96,訴,3597
【裁判日期】    970414
【裁判案由】    違反槍砲彈藥刀械管制條例
【裁判全文】
臺灣臺中地方法院刑事判決              96年度訴字第3597號
公  訴  人  臺灣臺中地方法院檢察署檢察官
被      告  甲○○
                    （另案羈押於臺灣彰化看守所）
指定辯護人  本院公設辯護人  乙○○
上列被告因違反槍砲彈藥刀械管制條例案件，經檢察官提起公訴
（九十六年度偵字第一九一四二號），本院判決如下：
    主    文
甲○○未經許可，持有空氣槍，累犯，處有期徒刑年陸月，併
科罰金新臺幣伍萬元，罰金如易服勞役，以新臺幣壹仟元折算壹
日。
扣案之空氣槍壹支（槍枝管制編號0000000000號）、
小型高壓氣體鋼瓶貳拾支、鋼珠壹包，均沒收。
    犯罪事實
一、甲○○前因妨害兵役案件，經本院以九十五年度中簡字第七
    九三號判決判處有期徒刑三月，如易科罰金以銀元三百元折
    算一日確定，於民國九十五年九月四日易科罰金執行完畢。
    詎仍不知悔改，明知未經中央主管機關內政部之許可，不得
    持有空氣槍，竟於九十六年七月二十三日下午二、三時許，
    在臺中市○○路與四平路口之某玩具店內，以新臺幣四千五
    百元之代價，向不詳姓名年籍之人（並無證據證明其尚未年
    滿十八歲）購得空氣槍一支（起訴書誤為瓦斯槍，槍枝管制
    編號0000000000號），及小型高壓氣體鋼瓶二十
    三支、鋼珠一包等物，而未經許可持有上開空氣槍。嗣於九
    十六年七月二十七日晚間十時零五分許，在臺中市○區○○
    路與興進路口旁，經警上前盤查甲○○，並徵得甲○○之同
    意，開啟其所駕駛而停放該處之車牌號碼五一六－ＮＬ號營
    業用小客車後車廂，並由員警搜索車內物品，當場扣得前揭
    空氣槍一支，及甲○○所有供前揭犯罪使用之小型高壓氣體
    鋼瓶（起訴書誤為瓦斯鋼瓶）二十三支、鋼珠一包等物，始
    查悉上情。
二、案經臺中市警察局第三分局報請臺灣臺中地方法院檢察署檢
    察官偵查起訴。
    理    由
一、訊據被告甲○○對於上開時、地出資購買空氣槍等情固坦承
    不諱，惟矢口否認未經許可持有空氣槍犯行，辯稱：伊當初
    係因一時好奇，才向玩具店購買二支玩具槍，伊不清楚該槍
    具有殺傷力，且伊係在一般玩具店購買，購買當時亦無從鑑
    定該槍有無殺傷力云云。然查：扣案之空氣槍一支（槍枝管
    制編號0000000000號），經送內政部警政署刑事
    警察局鑑定結果，認為係氣體動力式槍枝，以小型高壓氣體
    鋼瓶內氣體為發射動力，經以金屬彈丸測試三次，測得其發
    射速度各為每秒一三五、一三六、一三三公尺，計算其動能
    分別為三點三、三點四、三點三焦耳，換算其單位面積動能
    各為每平方公分二十一、二十一、二十焦耳；而依日本科學
    警察研究所之研究結果，彈丸單位面積動能達每平方公分二
    十焦耳即足以穿入人體皮肉層，有該局九十六年八月二十二
    日刑鑑字第０九六０一二四五二０號槍彈鑑定書、該局九十
    六年十二月二十五日刑鑑字第０九六０一八九八三三號函各
    一份在卷足參，顯見該支空氣槍已具殺傷力，已非一般單純
    以空氣作為發射動力之玩具槍枝可資比擬。尤其被告前因非
    法製造可發射子彈具有殺傷力之槍枝，經本院以九十五年度
    訴字第三七一０號判決判處有期徒刑四年八月，併科罰金新
    臺幣十萬元，現已上訴由臺灣高等法院臺中分院以九十六年
    度上訴字第二一０二號案件繫屬中，有臺灣高等法院被告前
    案紀錄表在卷可參。則被告既曾因違反槍砲彈藥刀械管制條
    例案件為警查獲，理當對於管制槍枝之分類及殺傷力有無之
    判定情形有所認識，非可與對於槍枝管制規定全然陌生之幼
    弱無知人士等同視之。且被告甫因槍砲案件遭法院判處長達
    四年八月之有期徒刑，所涉刑責非輕，被告豈有可能甘冒再
    次遭法院判處重刑之危險，僅單純出於好奇之動機而未經許
    可擅自持有空氣槍？而被告如係一時好奇購買玩具手槍以供
    把玩，又何需藉由小型高壓氣體鋼瓶提升射擊金屬彈丸之動
    能？是以被告空言辯稱：不知購入之槍枝具有殺傷力云云，
    顯非實情，不足採信。至於現今管制槍枝透過電腦網際網路
    、郵購寄送、跳蚤市場、流動夜市及店舖進行交易之訊息時
    有所聞，被告以其係在公開店舖買受扣案槍枝，而欲推論自
    己缺乏槍枝具有殺傷力之認識，亦嫌未洽，無足為採。此外
    ，並有扣案之空氣槍一支（槍枝管制編號00000000
    00號）、小型高壓氣體鋼瓶二十三支、鋼珠一包等物扣案
    為憑。本案事證已臻明確，被告犯行至堪認定。
二、核被告甲○○所為，係犯槍砲彈藥刀械管制條例第八條第四
    項之未經許可持有空氣槍罪。查被告前因妨害兵役案件，經
    本院以九十五年度中簡字第七九三號判決判處有期徒刑三月
    ，如易科罰金以銀元三百元折算一日確定，於九十五年九月
    四日易科罰金執行完畢，有臺灣高等法院被告前案紀錄表及
    刑案資料查註紀錄表在卷可按。其受有期徒刑之執行完畢，
    五年內故意再犯本件法定本刑有期徒刑以上之罪，為累犯，
    應依法加重其刑。爰審酌被告未經許可擅自持有空氣槍，對
    於他人之生命安危造成顯著威脅，更嚴重衝擊社會治安，被
    告犯罪所生危害不容輕忽；況被告於其另涉槍砲案件尚在審
    理之際，竟仍恣意持有管制槍枝並攜帶外出，毫無任何警惕
    收斂之心，益見其主觀惡性重大，品行不端；再參以被告犯
    罪手段、於警詢及偵審中矢口否認犯罪之犯後態度、智識程
    度等一切情狀，量處如主文所示之刑，併諭知罰金如易服勞
    役之折算標準，以示懲儆。
三、扣案之空氣槍一支（槍枝管制編號0000000000號
    ），係槍砲彈藥刀械管制條例第四條第一項第一款所稱之槍
    砲，依同條例第五條之規定，非經中央主管機關許可不得製
    造、販賣、運輸、持有及轉讓，係違禁物，應依刑法第三十
    八條第一項第一款規定，宣告沒收；而扣案之小型高壓氣體
    鋼瓶二十三支、鋼珠一包雖非違禁物，惟可與前揭空氣槍搭
    配使用而使其發射金屬彈丸具有殺傷力，即屬供被告涉犯前
    揭未經許可持有空氣槍罪所用之物，且為被告所有，業據其
    供承在卷，應依刑法第三十八條第一項第二款之規定併予諭
    知沒收。至於扣案之玩具空氣槍一支（槍枝管制編號000
    0000000號），經內政部警政署刑事警察局鑑驗結果
    ，其射擊金屬彈丸換算之單位面積動能僅有每平方公分七點
    四焦耳，有上開槍彈鑑定書在卷可憑，顯與上述足以穿入人
    體皮肉層所需之每平方公分二十焦耳差異甚鉅，難認同屬槍
    砲彈藥刀械管制條例所列管之槍砲，自非違禁物；而扣案之
    ＢＢ彈一瓶僅為塑膠彈丸，縱予裝填於扣案之空氣槍射擊，
    其動能亦與使用金屬彈丸有所落差，無從認定為供本案犯罪
    所用之物，爰均不予宣告沒收，附此敘明。
據上論斷，應依刑事訴訟法第二百九十九條第一項前段，槍砲彈
藥刀械管制條例第八條第四項，刑法第十一條前段、第四十七條
第一項、第四十二條第三項、第三十八條第一項第一款、第二款
，判決如主文。
本案經檢察官丙○○到庭執行職務。
中    華    民    國    97    年    4    月    14     日
                  刑事第七庭  審判長法  官  陳如玲
                                    法  官  張清洲
                                    法  官  高文崇
上正本證明與原本無異。
如不服本判決，應於收受送達後10日內向本院提出上訴書狀（應
敘述具體理由並附繕本）。
上訴書狀如未敘述理由，應於上訴期間屆滿後20日內補提理由書
於本院。
                                    書記官  林淑慧
中    華    民    國    97    年    4     月    14    日
附錄論罪科刑法條：
槍砲彈藥刀械管制條例第八條：
未經許可，製造、販賣或運輸鋼筆槍、瓦斯槍、麻醉槍、獵槍、
空氣槍或第四條第一項第一款所定其他可發射金屬或子彈具有殺
傷力之各式槍砲者，處無期徒刑或五年以上有期徒刑，併科新臺
幣一千萬元以下罰金。
未經許可，轉讓、出租或出借前項所列槍枝者，處五年以上有期
徒刑，併科新臺幣一千萬元以下罰金。
意圖供自己或他人犯罪之用，而犯前二項之罪者，處無期徒刑或
七年以上有期徒刑，併科新臺幣一千萬元以下罰金。
未經許可，持有、寄藏或意圖販賣而陳列第一項所列槍枝者，處
三年以上十年以下有期徒刑，併科新臺幣七百萬元以下罰金。
第一項至第三項之未遂犯罰之。


司法院資訊處製作；財團法人民間司法改革基金會備份。
